【裁判字號】    94,基簡,769
【裁判日期】    950217
【裁判案由】    遷讓房屋等
【裁判全文】
臺灣基隆地方法院民事判決             94年度基簡字第769號
原      告  乙○○
訴訟代理人  游蕙菁律師
被      告  威鎮八方公寓大廈管理委員會
法定代理人  甲○○
訴訟代理人  詹振寧律師
上列當事人間遷讓房屋等事件，本院於民國95年2月14日言詞辯
論終結，判決如下：
    主  文
被告應將坐落於基隆市○○區○○段第509地號土地上之建物即
門牌號碼基隆市○○路二二七巷二十一弄二號房屋遷讓返還予原
告。
本判決履行期間為四個月。
訴訟費用新台幣貳仟貳佰伍拾伍元由被告負擔。
本判決得假執行，但被告於以新台幣貳拾萬伍仟元為原告供擔保
後，免為假執行。
    事實及理由
一、原告主張：查坐落於基隆市○○區○○段第509地號土地上
    之建物即門牌號碼基隆市○○路二二七巷二十一弄二號房屋
    ，為原告所有，被告無權占用，爰依民法第767條請求遷讓
    返還系爭房屋予原告。原告否認有贈與系爭房屋予被告使用
    ，原告與建商亦無關係等語。並提出建物登記簿謄本為證。
二、被告抗辯：系爭房屋為被告社區之警衛室，由建商贈與被告
    社區當警衛室使用，有獨立的門牌號碼，其產權是屬於原告
    所有沒有錯，89年到現在原告都沒有來向我們要回去。警衛
    室是建商代表林博文表示贈與給管理委員會，有會議記錄為
    證，當時警衛室登記在原告的名下，我不清楚為何林博文要
    贈與給管理委員會。原告亦係建商代表之一，當時的建商發
    生財務困難，後來由林博文等18人的新建商繼續完成，後來
    有住戶對新建商起訴，是因為房屋蓋得與契約不符等語。為
    此聲明駁回原告之訴，並提出協議書一件、威鎮八方管理委
    員會會議紀錄三件為證。
三、原告之主張業據其提出土地及建物登記簿謄本為證，被告對
    系爭房屋係原告所有之事實，並不爭執。至於被告所辯，雖
    提出協議書、管理委員會會議紀錄為證，可證明建商有贈與
    之事實，惟在前述證物中，並無原告之簽名，無從證明原告
    知悉或同意該項贈與之行為。
四、按無代理權人以代理人之名義所為之法律行為，非經本人承
    認，對於本人不生效力。又無權利人就權利標的物所為之處
    分，經有權利人之承認始生效力。民法第170條第1項、民法
    第118條第1項分別定有明文。本件被告即未能證明其社區之
    建商係經原告之授權而為贈與行為，則該項贈與行為或代理
    行為之效力，自不及於原告，被告不能證明其對系爭房屋有
    合法使用權源，則原告以所有權人之地位，請求被告遷讓返
    還系爭房屋，為有理由，應予准許。
五、查遷讓房屋，非立時可就，爰斟酌實際情況，訂履行期間為
    四個月。
六、假執行之宣告：本判決係就民事訴訟法第427條第1項訴訟所
    為被告敗訴之判決，依民事訴訟法第389條第1項第5款，應
    由本院依職權宣告假執行。至被告聲請敗訴時供擔保免為假
    執行，爰由本院酌定相當數額宣告之。
七、本件訴訟費用2255元由被告負擔。
八、結論：本件原告之訴為有理由，爰依民事訴訟法第78條、第
    396條第1項、第389條第1項第5款、第392條第2項，判決如
    主文。
中    華    民    國    95    年    2     月    17    日
              基隆簡易庭法  官  蔡聰明
以上正本係照原本作成。
對於本件判決如有不服，應於收受送達後20日內向本院提出上訴
書狀，上訴於本院合議庭，並按他造當事人之人數附具繕本。
中    華    民    國    95    年    2     月    17    日
                        書記官  王佩珠


司法院資訊處製作；財團法人民間司法改革基金會備份。
